臺灣高雄地方法院刑事判決　　　　　　　96年度訴字第2433號
公　訴　人　台灣高雄地方法院檢察署檢察官
被　　　告　丁○○
　　　　　　己○○
　　　　　　　　　　（
上列被告等因搶奪等案件，經檢察官提起公訴（96年度偵字第
12155 號）及移送併辦（96年度偵字第17177 號），本院判決如
下：
    主  文
丁○○犯如附表所示之罪，各處如附表「主文」欄所示之刑，應
應執行有期徒刑參年。
己○○犯如附表所示之罪，各處如附表「主文」欄所示之刑，應
應執行有期徒刑貳年伍月。
    事  實
一、丁○○曾因搶奪案件，經本院以民國91年度訴字第1714號判
    決判處有期徒刑3 年10月，嗣因撤回上訴而確定，於95年3
    月2 日執行完畢出監。詎丁○○仍不知悔改，與己○○共同
    意圖為自己不法所有之犯意聯絡，2 人共乘機車，分別於如
    附表所載犯罪時間、地點，以附表所示之方式，分別竊盜、
    搶奪辛○○等人所有之財物，所得現金或由2 人朋分花用，
    或將車牌懸掛在所有機車上，其餘物品則丟棄在高雄縣鳳山
    市○○路311 號前空地。嗣於附表7 所示時、地行搶時，己○○當場為警查獲，隨後並循線查獲丁○○。丁○○、己○○於接受警察調查期間，在偵查機關未發覺其犯有如附表編
    號1 至5 所示犯行前，主動坦承另犯如附表編號1 至5 所示
    犯行，而願接受裁判。
二、案經高雄縣政府警察局鳳山分局報請臺灣高雄地方法院檢察
    署檢察官偵查起訴及移送併辦。
    理  由
一、證據能力部分：
    本判決所引用之證據資料（詳後引證據），其中傳聞證據部
    分，縱無刑事訴訟法第159 條之1 至第159 條之4 或其他規
    定之傳聞證據例外情形，亦因被告、檢察官或同意可作為證
    據使用，或未聲明異議，依刑事訴訟法第159 條之5 第1項
    、第2 項之規定，本院審酌該證據作成之情況，認為適當，
    應得為證據。
二、上開事實，除附表7 犯行之犯罪日期外，均據被告丁○○、
    己○○於本院審理時坦承不諱（詳本院卷第45頁倒數第5行
    至第46頁倒數第8 行、第117 頁第1 行至第4 行），核與證
    人即被害人辛○○、庚○○、丙○○、邱瓊月、王金鳳、戊○○、乙○○分別於警詢、偵查及本院審理中證述被害之情
    節（詳警卷第23頁倒數第8 行至第30頁第2 行、第27頁第5
    行至第28頁第10行、第29頁正面倒數第6 行至背面第10行、
    第30頁正面倒數第6 行至背面第10行、偵卷第16頁倒數第6
    行至第17頁第16行、第18頁倒數第4 行至第19頁第10行、第
    24頁倒數第4 行至第26頁第8 行、第38頁倒數第3 行至第40
    頁第5 行、第93頁第8 行至倒數第9 行、第109 頁倒數第4
    行至第110 頁第17行、第124 頁倒數第8 行至第125 頁第3
    行）；證人即共犯己○○、丁○○各於偵查中證述行搶之情
    節（詳偵卷第123 頁第11行至第125 頁第2 行、第137 頁第
    6 行至第13行）均大致相符；復有扣押筆錄、扣押物品目錄
    表、扣押物品收據、贓物認領保管單、屏東縣警察局車輛協
    尋電腦輸入單、高雄縣政府警察局車輛詢或電腦輸入單、照
    片等資料在卷可佐（參警卷第31頁至第40頁、第45頁至第50
    頁、第58頁至第87頁、偵卷第27頁、第42頁、第45頁至第46
    頁、第74頁至第84頁），自堪信被告上開自白與事實相符。
    至被告2 人固均辯稱：附表7 部分犯行係在96年4 月24日所
    為等語。然查：被告2 人附表7 犯行確係在95年4 月25日下
    午6 時20分許所為之事實，業據證人乙○○於本院審理時證
    述明確，並證稱：96年4 月25日下午6 點多，在高雄縣鳳山
    市○○路9 號前被搶，被搶當天去驗傷，並於當日晚間8 時
    許製作警詢筆錄等語（詳本院卷第127 頁第2 行至第14行）
    ；核與承辦警員潘易昇於本院審理時證述：被告2 人第1 次
    製作警詢筆錄是在逮捕當天即96年4 月25日製作，確定是在
    96年4 月25日查獲本案等語相符（詳本院卷第119 頁第1 行
    至第20行）；復有被告2 人及證人乙○○之警詢筆錄、證人
    乙○○之大東醫院診斷證明書、監視器影像可憑（參警卷第
    8 頁、第15頁、第23頁、第52頁、第68頁）。是此部份之事
    實，應堪認定，被告所辯，不足採信。再者，關於被害人丙○○係遭被告2 人竊取現金新台幣（下同）1,400 元之事實
    ，業據證人丙○○於本院審理中證述明確（詳本院卷第123
    第3 行至第13行），並經被告2 人供陳在卷（詳本院卷第12
    3 頁倒數第7 行至第4 行），是起訴書誤載被害人丙○○遭
    竊取15,000元，應予更正。另被告2 人係於95年4 月24日上
    午6 時許，在高雄縣大樹鄉○○路65號公寓大樓前，竊取被
    害人戊○○所有機車車牌之事實，亦據被告2 人供陳明確（
    詳本院卷第126 頁第1 行至第4 行），因被害人戊○○係於
    95年4 月25日晚間，在屏東縣永達技術學院停車場內，始發
    現機車車牌被竊，並無法確認該車牌係於何時、何地遭竊，
    僅知機車平日停放在上開大樹鄉住處樓下（詳本院卷第124
    頁第14行至第26行、第125 頁第3 行至倒數第4 行、第126
    頁第5 行至第8 行），是依現存證據資料，僅可認定被告2
    人於上開時地竊取車牌，起訴書誤認機車車牌發現時地為失
    竊時地，亦有誤會。從而，本件事證明確，被告犯行堪以認
    定，應依法論科。
二、按刑法第321 條第1 項第3 款之攜帶兇器竊盜罪，係以行為
    人攜帶兇器竊盜為其加重條件，此所謂兇器，其種類並無限
    制，凡客觀上足對人之生命、身體、安全構成威脅，具有危
    險性之兇器均屬之，且祇須行竊時攜帶此種具有危險性之兇
    器為已足，並不以攜帶之初有行兇之意圖為必要（最高法院
    79年臺上字第5253號判例足資參照）。被告2 人行竊車牌所
    用之扳手雖未扣案，然該扳手長約10公分，材質為鐵製之事
    實，業經被告丁○○供承在卷（詳本院卷第45頁倒數第3行
    以下），是該扳手係客觀上足以對他人生命、身體、安全構
    成威脅，且具有危險性之兇器無訛。是核被告2 人就附表編
    號3 部分所為，係犯刑法第320 條第1 項之竊盜罪；就附表
    編號1 、6 部分所為，均係犯刑法第321 條第1 項第3 款之
    加重竊盜罪；就附表編號2 、4 、5 部分所為，均係犯刑法
    第325 條第1 項之搶奪罪；就附表編號7 部分所為，係犯刑
    法第325 條第3 項、第1 項之搶奪未遂罪。被告2 人就附表
    編號7 所示犯行，已著手於搶奪行為而未得手，為未遂犯，
    應依刑法第25條第2 項規定，減輕其刑。被告2 人所犯如附
    表所示之竊盜、加重竊盜、搶奪及搶奪未遂等7 罪間，有犯
    意聯絡及行為分擔，為共同正犯。渠等所犯上開各罪，犯意
    各別、時地互殊，應分論併罰。至檢察官移送併辦部分，與
    起訴之附表編號5 之搶奪犯行，為同一事實，屬單純之一罪
    ，本院自得併予審理。又被告於如附表編號1 至5 所示之犯
    行，未經偵查機關發覺前，主動向高雄市警察局鳳山分局承
    辦警員坦承亦有如附表編號1 至5 所示之犯行，而願接受裁
    判之事實，業據證人即警員潘易昇於本院審理時證述在卷（
    詳本院卷第120 頁第6 行至第121 頁第9 行），堪認符合自
    首要件，爰就如附表編號1 至5 所示之犯行，均依刑法第62
    條前段之規定，減輕其刑。又被告丁○○曾因搶奪案件，經
    本院以91年度訴字第1714號判決判處有期徒刑3 年10月確定
    ，於95年3 月2 日執行完畢之事實，此有台灣高等法院被告
    前案紀錄表可佐，是其5 年以內故意再犯本件有期徒刑以上
    之罪，均為累犯，各應依刑法第47條第1項 規定加重其刑，
    並就附表編號1 至5 及編號7 之犯行，先加而後減之。審酌
    被告2 人正值青年，不思循正當途徑取得財物，恣意竊取、
    搶奪他人財物，殊不足取；惟考其犯後坦承犯行，態度尚佳
    ，並主動供出附表編號1 至5 所示之犯行，及其本件不法所
    得物品之價值，犯罪之動機、方法等一切情狀，各量處如附
    表所示之刑。又被告2 人所為附表編號1 至6 犯行，其犯罪
    時間均在96年4 月24日以前，所犯均為中華民國96年罪犯減
    刑條例第3 條以外之罪，均依前開條例第2 條第1 項第3款
    、第7 條規定，減為如主文所示之刑，並定其應執行刑。至
    被告2 人行竊車牌所用之扳手1 支，固屬被告丁○○所有，
    然因被告丁○○供陳：扳手業已丟棄等語（詳本院卷第45頁
    倒數第2 行以下），是該扳手既已滅失，爰不予宣告沒收。
據上論斷，應依刑事訴訟法第299 條第1 項前段，刑法第28條、
第320 條第1 項、第321 條第1 項第3 款、第325 條第1 項、第
3 項、第47條第1 項、第62條前段、第25條第2 項、第51條第5
款，刑法施行法第1 條之1 ，中華民國96年罪犯減刑條例第2 條
第1 項第3 款、第4 條、第7 條，判決如主文。
本案經檢察官甲○○到庭執行職務。
中　　華　　民　　國　　96　　年　　9 　　月　　12　　日
                  刑事第十三庭  審判長法　官  方百正
                                      法  官  葉啟洲
                                      法  官  方錦源
以上正本證明與原本無異。
如不服本判決，應於收受送達後10日內向本院提出上訴書狀。
中　　華　　民　　國　　96　　年　　9 　　月　　12　　日
 　　　　　　　　　　　　             書記官  鄧思辰
附表：
┌─┬────┬──────┬───┬─────┬──────┬──────────────┐
│編│ 時  間 │ 地      點 │被害人│竊得或搶得│犯罪方式    │                            │
│號│        │            │或告訴│之財物    ├──────┤      主            文      │
│  │        │            │人    │          │所犯法條    │                            │
├─┼────┼──────┼───┼─────┼──────┼──────────────┤
│1 │96年4 月│台南市南區新│被害人│2HS-883 號│由丁○○持扳│(1)丁○○共同犯攜帶兇器竊盜罪│
│  │4 日上午│建路32巷6 號│辛○○│機車車牌1 │手鬆開螺絲之│  罪，累犯，處有期徒刑捌月，│
│  │7 時30分│前          │      │面        │方式，竊取車│  減為有期徒刑肆月。        │
│  │許      │            │      │          │牌1 面，簡子│(2)己○○共同犯攜帶兇器竊盜罪│
│  │        │            │      │          │堯則在一旁把│  ，處有期徒刑柒月，減為有期│
│  │        │            │      │          │風。        │  徒刑參月又拾伍日。        │
│  │        │            │      │          ├──────┤                            │
│  │        │            │      │          │刑法第321 條│                            │
│  │        │            │      │          │第1 項第3款 │                            │
├─┼────┼──────┼───┼─────┼──────┼──────────────┤
│2 │96年4 月│高雄縣鳳山市│被害人│腰包1 個（│由丁○○騎機│(1)丁○○共同犯搶奪罪，累犯，│
│  │7 日上午│福祥街45號前│庚○○│內有信用卡│車載己○○，│  處有期徒刑壹年，減為有期徒│
│  │10時50分│            │      │、健保卡、│行經庚○○旁│  刑陸月。                  │
│  │許      │            │      │現金新台幣│，由己○○下│(2)己○○共同犯搶奪罪，處有期│
│  │        │            │      │（下同）1 │手行搶庚○○│  徒刑拾月，減為有期徒刑伍月│
│  │        │            │      │萬6千元。 │之黃黑色包包│  。                        │
│  │        │            │      │          │1個。       │                            │
│  │        │            │      │          ├──────┤                            │
│  │        │            │      │          │刑法第325 條│                            │
│  │        │            │      │          │第1 項      │                            │
├─┼────┼──────┼───┼─────┼──────┼──────────────┤
│3 │96年4 月│高雄市前鎮區│被害人│錢包1 個（│由己○○趁張│(1)丁○○共同犯竊盜罪，累犯，│
│  │16日上午│瑞隆路、保泰│丙○○│內有入出境│秀珍進入附近│  處有期徒刑陸月，減為有期徒│
│  │10時30  │路口        │      │許可證、健│之通信行時，│  刑參月。                  │
│  │分許    │            │      │保卡及現金│徒手竊取張秀│(2)己○○共同犯竊盜罪，處有期│
│  │        │            │      │1 千4 百元│珍置於屋外腳│  徒刑伍月，減為有期徒刑貳月│
│  │        │            │      │【起訴書附│踏車置物籃內│  又拾伍日。                │
│  │        │            │      │表誤載為1 │上之包包1 個│                            │
│  │        │            │      │萬5千元】 │，丁○○則在│                            │
│  │        │            │      │          │一旁把風。  │                            │
│  │        │            │      │          ├──────┤                            │
│  │        │            │      │          │刑法第320 條│                            │
│  │        │            │      │          │第1 項      │                            │
├─┼────┼──────┼───┼─────┼──────┼──────────────┤
│4 │96年4 月│高雄縣仁武鄉│被害人│手提包1 個│由丁○○騎機│(1)丁○○共同犯搶奪罪，累犯，│
│  │16日下午│新庄路、新中│邱瓊月│（內有信用│車載己○○，│  處有期徒刑壹年，減為有期徒│
│  │1 時15分│路口        │      │卡3 張、金│行經邱瓊月所│  刑陸月。                  │
│  │許      │            │      │融卡2 張、│騎乘之機車旁│(2)己○○共同犯搶奪罪，處有期│
│  │        │            │      │身分證、駕│，由己○○下│  徒刑拾月，減為有期徒刑伍月│
│  │        │            │      │照、支票1 │手行搶邱瓊月│  。                        │
│  │        │            │      │張、手機1 │置於機車腳踏│                            │
│  │        │            │      │支、現金1 │板上之咖啡色│                            │
│  │        │            │      │千4 百元）│手提包1 個。│                            │
│  │        │            │      │          ├──────┤                            │
│  │        │            │      │          │刑法第325 條│                            │
│  │        │            │      │          │第1 項      │                            │
├─┼────┼──────┼───┼─────┼──────┼──────────────┤
│5 │96年4 月│高雄市前鎮區│告訴人│皮包1 個（│由丁○○騎機│(1)丁○○共同犯搶奪罪，累犯，│
│  │21日上午│崗山東街（起│王金鳳│內有鑰匙2 │車載己○○，│  處有期徒刑壹年，減為有期徒│
│  │8 時30分│訴書附表誤載│      │把、佛祖相│行經王金鳳旁│  刑陸月。                  │
│  │許      │為「崗山中街│      │片、現金6 │，由己○○下│(2)己○○共同犯搶奪罪，處有期│
│  │        │」）、瑞福路│      │千元）    │手行搶王金鳳│  徒刑拾月，減為有期徒刑伍月│
│  │        │口          │      │          │之藍色皮包1 │  。                        │
│  │        │            │      │          │個。        │                            │
│  │        │            │      │          ├──────┤                            │
│  │        │            │      │          │刑法第325 條│                            │
│  │        │            │      │          │第1 項      │                            │
├─┼────┼──────┼───┼─────┼──────┼──────────────┤
│6 │96年4 月│高雄縣大寮鄉│被害人│2JB-302 號│由丁○○持扳│(1)丁○○共同犯攜帶兇器竊盜罪│
│  │24日上午│九大路65號前│戊○○│車牌1面   │手鬆開螺絲之│  罪，累犯，處有期徒刑拾月，│
│  │6 時許（│（起訴書附表│      │          │方式，竊取車│  減為有期徒刑伍月。        │
│  │起訴書附│誤載為屏東縣│      │          │牌1 面，簡子│(2)己○○共同犯攜帶兇器竊盜罪│
│  │表誤載為│永達技術學院│      │          │堯則在一旁把│  ，處有期徒刑捌月，減為有期│
│  │94年4 月│停車場內）  │      │          │風。        │  徒刑肆月。                │
│  │25日上午│            │      │          │            │                            │
│  │某時許）│            │      │          ├──────┤                            │
│  │        │            │      │          │刑法第321 條│                            │
│  │        │            │      │          │第1 項第3款 │                            │
├─┼────┼──────┼───┼─────┼──────┼──────────────┤
│7 │96年4 月│高雄縣鳳山市│被害人│未遂      │由丁○○騎機│(1)丁○○共同犯搶奪罪，未遂，│
│  │25日下午│成功路（起訴│乙○○│          │車，懸掛2JB-│  累犯，處有期徒刑壹年。    │
│  │6 時20分│書附表贅載「│      │          │302 號機車車│(2)己○○共同犯搶奪罪，未遂，│
│  │許      │成公」2 字）│      │          │牌，後載簡子│  處有期徒刑拾月。          │
│  │        │9 號前      │      │          │堯，行經林清│                            │
│  │        │            │      │          │桑所騎乘之機│                            │
│  │        │            │      │          │車旁，由簡子│                            │
│  │        │            │      │          │堯拉扯乙○○│                            │
│  │        │            │      │          │頭髮，致林清│                            │
│  │        │            │      │          │桑倒地，簡子│                            │
│  │        │            │      │          │堯趁隙打開置│                            │
│  │        │            │      │          │物箱，行搶林│                            │
│  │        │            │      │          │清桑之皮包，│                            │
│  │        │            │      │          │因乙○○緊抓│                            │
│  │        │            │      │          │皮包不放，2 │                            │
│  │        │            │      │          │人因而未遂。│                            │
│  │        │            │      │          ├──────┤                            │
│  │        │            │      │          │刑法第325 條│                            │
│  │        │            │      │          │第3 項、第1 │                            │
│  │        │            │      │          │項          │                            │
└─┴────┴──────┴───┴─────┴──────┴──────────────┘
附錄法條：
中華民國刑法第320條第1項
意圖為自己或第三人不法之所有，而竊取他人之動產者，為竊盜
罪，處5年以下有期徒刑、拘役或5百元以下罰金。
中華民國刑法第321條第1項第3款
犯竊盜罪而有左列情形之一者，處 6 月以上、 5 年以下有期徒
刑：
三攜帶兇器而犯之者。
中華民國刑法第325條
意圖為自己或第三人不法之所有，而搶奪他人之動產者，處6 月
以上、5年以下有期徒刑。
因而致人於死者，處無期徒刑或7 年以上有期徒刑。致重傷者，
處3年以上、10年以下有期徒刑。
第1項之未遂犯罰之。
